臺北高等行政法院判決
　　　　　　　　　　　　　　　　　　 95年度簡字第00171號
原　　　告　甲○○
訴訟代理人　乙○
被　　　告　行政院勞工委員會
代　表　人　李應元（主任委員）
訴訟代理人　丁○○兼送達代收.
　　　　　　丙○○
　　　　　　戊○○
上列當事人間因就業服務法事件，原告不服行政院中華民國94年
12月30日院臺訴字第0940095051號訴願決定，提起行政訴訟。本
院判決如下：
    主  文
原告之訴駁回。
訴訟費用由原告負擔。
　　事實及理由
一、事實概要：
  (一)原告經被告核准自民國（下同）82年起陸續聘僱外籍家庭監
    護工13名。被告以原告聘僱外國人從事家庭監護工工作，迄
    93年6 月30日止應繳就業安定費及滯納金新臺幣（下同）計
    146,719 元，原告截至93年3 月共繳納149,900 元，前已溢
    繳3,181 元，經核算其93年7 至9 月應繳就業安定費10,500
    元，扣除溢繳金額3,181 元及加計調整金額536 元，核定應
    繳金額7,855 元，被告以93年7 至9 月就業安定費催繳通知
    單通知原告繳納。
  (二)原告未依限繳納上開7,855 元，被告乃併計93年10至12月應
    繳就業安定費10,500元，以93年10至12月就業安定費催繳通
    知單通知原告繳納18,355元。原告於94年2 月23日繳納上開
    金額，被告乃就原告93年7 至9 月應繳金額7,855 元，自寬
    限期滿日93年11月24日翌日起至94年2 月22日止加徵滯納金
    7,069 元，連同94年1 至3 月應繳就業安定費7,500 元，合
    計14,569元，以94年1 至3 月就業安定費繳款通知書通知原
    告繳納。
  (三)嗣原告分別於94年4 月22日、同年6 月22日分別繳納7,500
    元及6,000 元。被告以原告尚欠繳就業安定費滯納金1,069
    元，連同94年4 至6 月應繳就業安定費6,000 元，合計7,06
    9 元，以94年4 至6 月就業安定費繳款通知書通知原告繳納
    。原告不服，提起訴願，經遭駁回，遂提起本件行政訴訟。
二、原告起訴意旨略稱：
  (一)原告應繳93年第4 期之外勞就業服務安定費，經被告結算後
    ，於94年2 月15日印表，寬限期為94年2 月24日，金額為18
    ,355元，原告已於94年2 月23日至台北法院郵局（20支）繳
    納全部金額，故原告並無欠繳金額，無端遭加徵滯納金7,06
    9 元。被告明知原告93年第4 期之外勞就業服務安定費之滯
    納金為0 元，不應徵收而予徵收。
  (二)被告取消就業服務安定費上之通訊欄，違背憲法保障人民之
    通訊自由；且原告提起本件行政訴訟尚未判決確定，被告以
    95年2 月17日勞職外字第0950502471號函記載原告應繳納滯
    納金7,069 元，為保障原告之財產權益，對被告上開函文提
    起確認訴訟。
  (三)被告主張93年第3 期就業服務安定費催繳單，以編號321626
    號掛號郵件寄送，於93年11月19日寄至原告地址：臺北市○
    ○路○ 段137 號，簽收清單上蓋有鑽石大樓管理委員會服務
    檯之收發章云云。惟查，該大樓並無專設接收郵件人員，且
    該服務檯收發章上亦無經手人之簽名，故被告此送達自不發
    生法律效力。又該大樓管理員郭益讚亦證明被告上開93年11
    月19日編號321626掛號信件並未交給原告。
  (四)被告所罰滯納金已逾越處罰之必要限度，違反憲法第15條、
    第23條比例原則。
三、被告答辯意旨略稱：
  (一)被告為提醒雇主勿逾期繳納就業安定費，曾自86年至91年間
    ，對於未依規定繳交就業安定費之雇主，不定期函知應依規
    定繳納就業安定費。就業服務法第55條修正條文係於91年1
    月21日公佈施行；並於91年1 月23日生效，然為配合相關就
    業安定費滯納金計算及宣導作業之需要，被告通告自92年2
    月25日起開始加徵滯納金。為因應加徵滯納金之實施，自92
    年1 月起，以2 個月為1 期定期寄發繳款單，未依限繳納者
    ，再以雙掛號寄發催繳單，主要係讓雇主瞭解其所應繳交之
    金額，提醒雇主按時繳納，以免雇主遭罰滯納金、移送強制
    執行及廢止聘僱許可。
  (二)原告經被告核准自82年起陸續聘僱外籍家庭監護工13名。迄
    93年6 月30日止應繳就業安定費及滯納金計146,719 元，原
    告截至93年3 月共繳納149,900 元，溢繳3,181 元（已繳14
    9,900 元－應繳146,719 元＝3,181 元），經核算其93年7
    至9 月應繳就業安定費10,500元，扣除溢繳金額3,181 元及
    加計調整金額536 元，核定應繳金額7,855 元，被告以93年
    7 至9 月就業安定費催繳通知單通知原告繳納。惟原告未依
    限繳納，被告乃併計93年10至12月應繳就業安定費10,500元
    ，以93年10至12月就業安定費催繳通知單通知原告繳納18,3
    55元。嗣原告於94年2 月23日繳納18,355元，被告乃就原告
    93年7 至9 月應繳金額7,855 元，自寬限期滿日93年11月24
    日翌日起至94年2 月22日止加徵滯納金7,069 元（7,855 元
    ×1%×90日＝7,069 元），連同94年1 至3 月應繳就業安定
    費7,500 元，合計14,569元，以94年1 至3 月就業安定費繳
    款通知書通知原告繳納。嗣原告分別於94年4 月22日及同年
    6 月22日繳納7,500 元及6,000 元。被告以原告尚欠繳就業
    安定費滯納金1,069 元，連同94年4 至6 月應繳就業安定費
    6,000 元，合計7,069 元，以94年4 至6 月就業安定費繳款
    通知書通知原告繳納，於法並無不合。
  (三)查RAZOTE MARIA DOLORES CORPUZ 君（下稱RAZOTE君）係於
    93年6 月22日入境，依就業安定基金收支保管及運用辦法第
    12條第1 項前段規定，計算原告應繳納之93年6 月23日至同
    年、月30日就業安定費共計536 元（計自其聘僱之外國人入
    境之翌日：即93年6 月23日至6 月30日，67元×8 日=536元
    ），並無違誤。
  (四)按「人民對於中央或地方機關之行政處分，認為違法或不當
    ，致損害其權利或利益者，得依本法提起訴願。」「本法所
    稱行政處分，係指中央或地方機關就公法上具體事件所為之
    決定或其他公權力措施而對外直接發生法律效果之單方行政
    行為。」訴願法第1 條前段及第3 條第1 項定有明文。若無
    行政處分存在，自不得提起訴願。又對於非行政處分提起訴
    願者，依訴願法第77條第8 款規定，應為不受理之決定。被
    告於94年7 月6 日以勞職外字第0940035020號函復原告，略
    以被告為提醒雇主繳納就業安定費，定期寄發就業安定費繳
    款通知書，雇主可持單至郵局或便利商店繳納，或至郵局劃
    撥繳款，書明帳號、戶名、金額、繳款人代碼、姓名、通訊
    地址等資料，透過電腦轉帳及銷帳系統，所繳金額即可完成
    登錄等語，僅在說明被告通知雇主繳納就業安定費之方式及
    銷帳、登錄系統，並非行政處分，不得對之提起訴願。
四、按「雇主聘僱外國人從事第46條第1 項第8 款至第10款規定
    之工作，應向中央主管機關設置之就業安定基金專戶繳納就
    業安定費，作為加強辦理有關促進國民就業、提升勞工福祉
    及處理有關外國人聘僱管理事務之用。」、「雇主未依規定
    期限繳納就業安定費者，得寬限30日；於寬限期滿仍未繳納
    者，自寬限期滿之翌日起至完納前1 日止，每逾1 日加徵其
    未繳就業安定費1%滯納金。但以其未繳之就業安定費1 倍為
    限。」、「第1 項就業安定費之數額及就業安定基金之收支
    、保管及運用辦法，由中央主管機關會同相關機關定之。」
    就業服務法第55條第1 項、第3 項、第5 項定有明文。次按
    「雇主應自其聘僱之外國人入境之翌日起，按聘僱外國人從
    事之行業別、人數及勞委會會同相關機關訂定之就業安定費
    月繳數額，以每3 個月為1 期，計算該期應繳之就業安定費
    ，於次期第1 個月25日前，向本基金繳納；雇主亦得以3 個
    月以上為期，分期不計息，提前繳納。」就業安定基金收支
    保管及運用辦法第12條第1 項前段亦定有明文。又勞委會於
    91年1 月22日以勞職外字第0910200339號公告，自91年2 月
    1 日起調整就業安定費繳納數額，其中家庭監護工舊案：每
    人每月1 千5 百元（每日50元），新案：每人每月2 千元（
    每日67元）。
五、經查：
  (一)本件訴訟標的金額為7,069 元，金額在20萬元以下，應適用
    簡易訴訟程序，合先敘明。
  (二)原告經被告核准自82年5 月間起陸續聘僱外籍家庭監護工13
    名，其中ROJAS JOSEPHINE MOSCOSO 君（下稱ROJAS 君）係
    依被告91年1 月10日核發之遞補招募許可函，於91年6 月23
    日引進，94年2 月1 日出境，得依舊案標準計費，另RAZOTE
    君係於93年6 月22日入境，迄未出境，應依新案標準計費。
    被告以原告93年7 至9 月聘僱ROJAS 君及RAZOTE君，應繳就
    業安定費10,500元，扣除原告截至93年6 月30日止已溢繳之
    3,181 元，及加計93年6 月23日至同年月30日聘僱RAZOTE君
    之就業安定費536 元，核計應繳7,855 元，以93 年7至9 月
    就業安定費催繳通知單通知原告繳納。原告上開應繳費用之
    寬限期限為93年11月24日，原告遲至94年2 月23 日 始連同
    93年10至12月應繳就業安定費10,500元合計18,355 元 ，一
    併繳納，被告乃依法就該筆費用7,855 元，自寬限期滿翌日
    93年11月25日起至繳款日前1 日94年2 月22日止，按日加徵
    1%滯納金計7,069 元，並連同原告94年1 至3 月聘僱ROJAS
    君（計至94年1 月31日止）及RAZOTE君之就業安定費7,500
    元，合計14,569元，於94年4 月12日印製94年1 至3 月就業
    安定費繳款通知單通知原告繳納。期間，原告於94年4 月22
    日繳納7,500 元，同年6 月22日繳納6,000 元，因其時94年
    4 至6 月就業安定費尚未開徵，被告以與上開費用14,569元
    沖銷後，以原告尚欠繳就業安定費滯納金1,069 元，連同其
    聘僱RAZOTE君94年4 至6 月應繳就業安定費6,000 元，合計
    7,069 元，以94年4 至6 月就業安定費通知原告繳納等情，
    經被告陳明在卷，並有被告就業安定費催繳通知單、原告繳
    費明細表、繳款記錄資料、外勞基本資料清單、外勞入出境
    明細資料、就業安定費明細表、滯納金明細、帳務資料記錄
    、調整帳單明細等件附卷可稽，核與被告主張相符，原告雖
    稱對於應繳金額沒有辦法核對，因為裡面可能有重複云云，
    然對於被告就上開金額究有何計算錯誤或重複情形，並未具
    體舉證以實其說，難認原告上揭主張可採，因此，堪認被告
    上揭抗辯應屬實在，被告向原告催繳93年11月25日至94年2
    月22日之滯納金7,069元，揆諸前揭規定，並無不合。
  (三)原告於本院審理時雖主張被告就93年7 月至9 月之就業安定
    費催繳通知單，原告並未收悉，由被告寄送之掛號回執可知
    ，其上僅蓋有管理委員會服務台之章，並無經手人，上揭通
    知並未合法送達原告，而原告於收到被告93年10月至12月之
    催繳通知單後，即於該催繳通知單上所載寬限期滿日94年2
    月24日之前之同年2 月23日已繳納，因此原告認其並沒有遲
    繳的問題，並提出郵局掛號函件區段投遞簽收清單影本1 紙
    為證（參見本院卷第160 頁）云云。然經被告陳明原告所提
    上揭郵局掛號函件區段投遞簽收清單影本並非被告原投遞予
    原告之上揭93年7 月至9 月就業安定費催繳通知單之送達回
    執資料，據被告陳明在卷，且有被告提出之雙掛號記錄、中
    華民國郵政掛號郵件收件回執影本各1 份附原處分卷可參（
    參見原處分卷第29、30頁），查被告送達上揭催繳通知單之
    地址為臺北市○○路○ 段137 號12樓之1 ，核與原告起訴狀
    所陳報住址相同，顯見被告係依原告住址送達，且原告於本
    院審理時稱其早就不住在那裡，但有跟管理員說，如果有信
    過來，請轉給原告云云，益見被告依上址送達並無違誤。復
    稽之該收件回執章乃蓋該址管理委員會服務檯之章，且有收
    受該郵件之人員簽名其上，依行政程序法第73條「於應送達
    處所不獲會晤應受送達人時，得將文書付與有辨別事理能力
    之同居人、受僱人或應送達處所之接收郵件人員」規定，其
    送達自屬合法，原告上揭主張亦不足取。
  (四)至原告所稱91年10月11日繳納家庭幫傭就業安定費15,000元
    部分，以原告係聘僱家庭監護工，被告亦據此計費，該筆就
    業安定費記載繳交類別「家庭幫傭」，應係按原告自行填寫
    劃撥單時所載資料建檔，其所繳金額業以聘僱家庭監護工應
    繳金額扣抵，並無溢繳情事；另被告93年7 至9 月就業安定
    費催繳通知單所載溢繳金額3,181 元，係原告迄94年6 月30
    日止應繳納就業安定費146,177 元及滯納金542 元，合計14
    6,719 元，扣除原告前已繳納149,900 元後所溢繳之金額；
    其上所列調整金額536 元，係聘僱RAZOTE君93年6 月23 日
    至同年月30日應繳就業安定費之數額，並無不合，附此敘明
    。
六、綜上所述，原處分以原告積欠93年11月25日至94年2 月22日
    之滯納金7,069 元向原告催繳上揭金額，認事用法既無違誤
    ，訴願決定予以維持，即無不合，原告仍執前詞及個人主觀
    之見解，請求撤銷訴願決定及原處分，為無理由，應予駁回
    。又本件依卷內資料，事證已臻明確，爰不經言詞辯論為判
    決。另兩造其餘主張及陳述，與本件判決結果不生影響，自
    毋庸一一審酌論究，併予敘明。
據上論結，本件原告之訴為無理由，爰依行政訴訟法第233條第1
項、第98條第3項前段，判決如主文。
中　　華　　民　　國　　96　　年　　5　　月　　  7　　日
                           第四庭　法　官  陳秀
上為正本係照原本作成。
本件以訴訟事件所涉及之法律見解具有原則性者為限，始得於本
判決送達後20日內向本院提出上訴狀並表明上訴理由，如已於本
判決宣示後送達前提起上訴者，應於判決送達後20日內補具上訴
理由（均按他造人數附繕本），且經最高行政法院許可後方得上
訴。
中　　華　　民　　國　　96　　年　　5　　月　　  7　　日
 　　  　　　　　　　   　　　     書記官  楊子鋒
